---
title: "Memoire"
format: html
editor: visual
---

# Chargement des librairies nécessaires pour l'analyse
```{r setup, include=FALSE}
# Chargement des librairies
library(tibble)
library(plm)
library(lmtest)
library(ggplot2)
library(haven)
library("writexl")
library(readxl)
library(zoo)
library(lubridate)
library(clubSandwich)
library(DIDmultiplegt)
library(synthdid)
library(ggallin)
library(ggthemes)
library(ggridges)
library(GGally)
library(ggeffects)
library(effects)
library(gtsummary)
library(stats)
library(ggcorrplot)
library(ggTimeSeries)
library(car)
library(plotly)
library(tidyr)
library(tidyverse)
library(conflicted)
library(elo)
library(forecast)
library(nortsTest)
library(strucchange)
library(bsts)
library(Hmisc)
library(stargazer)
library(performance)
library(Kendall)
library(naniar)
library(scales)
library(mgcv)
library(e1071)
library(dplyr)
library(roll)
library(EnvCpt)
library(viridis)
library(ineq)
library(gglorenz)
library(gridExtra)
library(changepoint)
```

# Fonction utilitaire pour transformer année/mois/jour en objet Date
```{r date-fn}
toDate <- function(year, month, day) {
  ISOdate(year, month, day)
}
```

# Import et nettoyage de la feuille "New" (avec ID, CLOSE, Date, etc.)
```{r import-new}
df <- read_excel("daily_futures_prices_1920s.xlsx", sheet = "New")
df <- df %>%
  mutate(
    Date = as.Date(ISOdate(Year, Month, Day)),
    CLOSE = as.numeric(CLOSE),
    Produit = case_when(
      grepl("CORN", ID, ignore.case = TRUE) ~ "CORN",
      grepl("WHEAT", ID, ignore.case = TRUE) ~ "WHEAT",
      grepl("OATS", ID, ignore.case = TRUE) ~ "OATS",
      TRUE ~ NA_character_
    )
  ) %>%
  dplyr::filter(!is.na(CLOSE) & !is.na(Produit))
```

# GRAPHIQUE DE CHAQUE MATIÈRE PREMIÈRE ET VOLATILITÉS

## Visualisation des prix et volatilité par produit
```{r prix-volatilite-produits}
# Graphique de l'évolution des prix
ggplot(df, aes(x = Date, y = CLOSE, color = Produit)) +
  geom_line(alpha = 0.6) +
  geom_vline(xintercept = as.Date("1926-02-01"), linetype = "dashed") +
  labs(title = "Évolution des prix des céréales par produit",
       x = "Date", y = "Prix de clôture", color = "Produit") +
  theme_minimal()

# Calcul de la volatilité par contrat
volatilite_par_ID <- df %>%
  group_by(ID) %>%
  summarise(Volatilite = sd(CLOSE, na.rm = TRUE), N = n()) %>%
  arrange(desc(Volatilite))

print(volatilite_par_ID)
```

## Graphiques spécifiques par échéance (MAY, JULY, SEPTEMBER)
```{r graphiques-echeances}
echeances <- c("MAY", "JULY", "SEPTEMBER")
produits <- c("WHEAT", "CORN", "OATS")

for (echeance in echeances) {
  for (produit in produits) {
    data_tmp <- df %>% filter(grepl(echeance, ID), grepl(produit, ID))

    if (nrow(data_tmp) > 0) {
      p <- ggplot(data_tmp, aes(x = Date, y = CLOSE, color = ID)) +
        geom_line(linewidth = 1) +
        geom_vline(xintercept = as.Date("1926-02-01"), linetype = "dashed") +
        labs(title = paste("Prix à terme de", produit, "- échéance", echeance),
             x = "Date", y = "Prix de clôture") +
        theme_minimal()
      print(p)
    }
  }
}
```

## Volatilité par échéance
```{r volatilite-par-echeance}
for (echeance in echeances) {
  vol_tmp <- df %>%
    filter(grepl(echeance, ID)) %>%
    group_by(ID) %>%
    summarise(Volatilite = sd(CLOSE, na.rm = TRUE), N = n())
  cat("\n\nVolatilité pour échéance:", echeance, "\n")
  print(vol_tmp)
}
```
