---
title: "prpre"
format: html
editor: visual
---

# Chargement des librairies nécessaires pour l'analyse

```{r setup, include=FALSE}
# Chargement des librairies (comme dans ton script)
# Chargement des librairies nécessaires
library(tibble)
library(fBasics)
library(plm)
library(lmtest)
library(ggplot2)
library(haven)
library(writexl)
library(readxl)
library(zoo)
library(lubridate)
library(clubSandwich)
library(DIDmultiplegt)
library(synthdid)
library(ggallin)
library(ggthemes)
library(ggridges)
library(GGally)
library(ggeffects)
library(effects)
library(gtsummary)
library(stats)
library(ggcorrplot)
library(ggTimeSeries)
library(car)
library(plotly)
library(tidyr)
library(tidyverse)
library(conflicted)
library(elo)
library(forecast)
library(nortsTest)
library(strucchange)
library(bsts)
library(Hmisc)
library(stargazer)
library(performance)
library(Kendall)
library(naniar)
library(scales)
library(mgcv)
library(e1071)
library(dplyr)
library(roll)
library(EnvCpt)
library(viridis)
library(ineq)
library(gglorenz)
library(gridExtra)
library(changepoint)
library(openxlsx)
library(outliers)
library(corrplot)
library(PerformanceAnalytics)

# Autres librairies spécifiques
library(sjPlot)
library(FactoMineR)
library(factoextra)
library(reshape2)
library(MASS)
library(AER)
```

# Fonction utilitaire pour transformer année/mois/jour en objet Date

```{r date-fn}
toDate <- function(year, month, day) {
  ISOdate(year, month, day)
}
```

# Import et nettoyage de la feuille 'panel7' (calcul des variables traitement, post, interaction)

```{r import-clean}
a1 <- read_excel("daily_futures_prices_1920s.xlsx", sheet = "panel7")
a1$Date <- as.Date(toDate(a1$Year, a1$Month, a1$Day))
a1$Treatment <- ifelse(grepl("CHI", a1$Indiv), 1, 0)
a1$Post <- ifelse(a1$Date >= as.Date("1926-02-01"), 1, 0)
a1$Treat_Post <- a1$Treatment * a1$Post
a1 <- pdata.frame(a1, index = c("Indiv", "Date"))
a1$Date <- as.Date(as.character(a1$Date))  # Correction type date
pdim(a1)
```


# Statistiques descriptives
## WHEAT - Chicago
```{r}
wheat_chicago <- a1 %>%
  filter(grepl("WHEAT", Indiv), grepl("CHI", Indiv), !is.na(Close))

basicStats(as.numeric(wheat_chicago$Close))
range(wheat_chicago$Date)

```
## WHEAT - Autres villes
```{r}
library(dplyr)
library(fBasics)

# Filtrer les contrats WHEAT hors Chicago
wheat_autres <- a1 %>%
  filter(grepl("WHEAT", Indiv), !grepl("CHI", Indiv), !is.na(Close))

# Calcul des statistiques
basicStats(as.numeric(wheat_autres$Close))

```



```{r}
# Extraire les identifiants "autres" pour WHEAT et CORN
autres_villes <- a1 %>%
  filter(grepl("WHEAT|CORN", Indiv), !grepl("CHI", Indiv)) %>%
  distinct(Indiv) %>%
  arrange(Indiv)

print(autres_villes)

```

## CORN - Chicago

```{r}
library(dplyr)
library(fBasics)

# Filtrer les contrats CORN à Chicago
corn_chicago <- a1 %>%
  filter(grepl("CORN", Indiv), grepl("CHI", Indiv), !is.na(Close))

# Statistiques descriptives
basicStats(as.numeric(corn_chicago$Close))

```


## CORN - Autres villes

```{r}
# Filtrer les contrats CORN hors Chicago
corn_autres <- a1 %>%
  filter(grepl("CORN", Indiv), !grepl("CHI", Indiv), !is.na(Close))

# Statistiques descriptives
basicStats(as.numeric(corn_autres$Close))

```



# Test atypique

## Graphiques CORN

```{r}
# Extraction du data.frame simple
a1_df <- as.data.frame(a1)

# Filtrage des données CORN
corn_filtered <- a1_df %>%
  filter(!is.na(Close),
         grepl("CORN", Indiv),
         grepl("MAY|JULY", Indiv),
         grepl("CHI|KC|STL", Indiv)) %>%
  mutate(Ville = case_when(
    grepl("CHI", Indiv) ~ "Chicago",
    grepl("KC", Indiv) ~ "Kansas City",
    grepl("STL", Indiv) ~ "Saint Louis"
  ))

# Boxplot pour CORN
ggplot(corn_filtered, aes(x = reorder(Indiv, Close, FUN = median), y = Close, fill = Ville)) +
  geom_boxplot(outlier.color = "red", outlier.shape = 8) +
  labs(
    x = "Contrat à terme",
    y = "Prix de clôture"
  ) +
  theme_minimal() +
  theme(axis.text.x = element_text(angle = 90, vjust = 0.5))

```

### Graphique CORN MAY

```{r}
# Boxplot pour CORN MAY
corn_may <- corn_filtered %>%
  filter(grepl("MAY", Indiv))

ggplot(corn_may, aes(x = reorder(Indiv, Close, FUN = median), y = Close, fill = Ville)) +
  geom_boxplot(outlier.color = "red", outlier.shape = 8) +
  labs(
    x = "Contrat à terme",
    y = "Prix de clôture"
  ) +
  theme_minimal() +
  theme(axis.text.x = element_text(angle = 90, vjust = 0.5))
```

### Graphique CORN JULY

```{r}
# Boxplot pour CORN JULY
corn_july <- corn_filtered %>%
  filter(grepl("JULY", Indiv))

ggplot(corn_july, aes(x = reorder(Indiv, Close, FUN = median), y = Close, fill = Ville)) +
  geom_boxplot(outlier.color = "red", outlier.shape = 8) +
  labs(
    x = "Contrat à terme",
    y = "Prix de clôture"
  ) +
  theme_minimal() +
  theme(axis.text.x = element_text(angle = 90, vjust = 0.5))

```

## Graphiques WHEAT 

```{r}
# Filtrage des données WHEAT
wheat_filtered <- a1_df %>%
  filter(!is.na(Close),
         grepl("WHEAT", Indiv),
         grepl("MAY|JULY", Indiv),
         grepl("CHI|KC|STL", Indiv)) %>%
  mutate(Ville = case_when(
    grepl("CHI", Indiv) ~ "Chicago",
    grepl("KC", Indiv) ~ "Kansas City",
    grepl("STL", Indiv) ~ "Saint Louis"
  ))

# Boxplot global pour WHEAT MAY & JULY
ggplot(wheat_filtered, aes(x = reorder(Indiv, Close, FUN = median), y = Close, fill = Ville)) +
  geom_boxplot(outlier.color = "red", outlier.shape = 8) +
  labs(
    x = "Contrat à terme",
    y = "Prix de clôture"
  ) +
  theme_minimal() +
  theme(axis.text.x = element_text(angle = 90, vjust = 0.5))

```


## Graphique WHEAT May
```{r}
# Filtrage des données WHEAT
wheat_filtered <- a1_df %>%
  filter(!is.na(Close),
         grepl("WHEAT", Indiv),
         grepl("MAY|JULY", Indiv),
         grepl("CHI|KC|STL", Indiv)) %>%
  mutate(Ville = case_when(
    grepl("CHI", Indiv) ~ "Chicago",
    grepl("KC", Indiv) ~ "Kansas City",
    grepl("STL", Indiv) ~ "Saint Louis"
  ))

# Boxplot pour WHEAT MAY
wheat_may <- wheat_filtered %>%
  filter(grepl("MAY", Indiv))

ggplot(wheat_may, aes(x = reorder(Indiv, Close, FUN = median), y = Close, fill = Ville)) +
  geom_boxplot(outlier.color = "red", outlier.shape = 8) +
  labs(
    x = "Contrat à terme",
    y = "Prix de clôture"
  ) +
  theme_minimal() +
  theme(axis.text.x = element_text(angle = 90, vjust = 0.5))
```

## Graphique WHEAT JULY

```{r}
# Boxplot pour WHEAT JULY
wheat_july <- wheat_filtered %>%
  filter(grepl("JULY", Indiv))

ggplot(wheat_july, aes(x = reorder(Indiv, Close, FUN = median), y = Close, fill = Ville)) +
  geom_boxplot(outlier.color = "red", outlier.shape = 8) +
  labs(
    x = "Contrat à terme",
    y = "Prix de clôture"
  ) +
  theme_minimal() +
  theme(axis.text.x = element_text(angle = 90, vjust = 0.5))

```

## Tests statistiques des valeurs atypiques avec Rosner Test


```{r}
# Charger le package
library(outliers)
library(DescTools)
library(EnvStats)

# Appliquer le test de Rosner sur le prix de clôture (Close)
res_close <- rosnerTest(a1$Close, k = 10, alpha = 0.05)  # k = 10 permet de tester jusqu'à 10 points atypiques

# Affichage des résultats du test de Rosner pour "Close"
cat("Résultats du test de Rosner pour le prix de clôture (Close): \n")
print(res_close)

```



# ACF & PACF 

## Graphique ACF
```{r}
# Corrélélogrammes avec acf()
wheat_chicago <- a1 %>% filter(grepl("WHEAT", Indiv), grepl("CHI", Indiv))
corn_chicago  <- a1 %>% filter(grepl("CORN", Indiv), grepl("CHI", Indiv))

# Prétraitement
wheat_pre <- wheat_chicago %>% filter(Date < as.Date("1926-02-01")) %>% filter(!is.na(Close))
corn_pre  <- corn_chicago  %>% filter(Date < as.Date("1926-02-01")) %>% filter(!is.na(Close))

# Post-traitement
wheat_post <- wheat_chicago %>% filter(Date >= as.Date("1926-02-01")) %>% filter(!is.na(Close))
corn_post  <- corn_chicago  %>% filter(Date >= as.Date("1926-02-01")) %>% filter(!is.na(Close))

# Afficher les ACF (20 lags)
par(mfrow = c(2, 2))
acf(wheat_pre$Close, main = "ACF – Chicago Wheat (pré 1926)", lag.max = 20)
acf(wheat_post$Close, main = "ACF – Chicago Wheat (post 1926)", lag.max = 20)
acf(corn_pre$Close, main = "ACF – Chicago Corn (pré 1926)", lag.max = 20)
acf(corn_post$Close, main = "ACF – Chicago Corn (post 1926)", lag.max = 20)

```




# Estimation des tendances parraleles

```{r}
library(dplyr)
library(broom)

# ⚙️ Prétraitement des données
a1_pre <- a1 %>%
  filter(Date < as.Date("1926-02-01")) %>%
  mutate(
    time_to_treat = as.numeric(Date - as.Date("1925-01-01")),
    Treatment = ifelse(grepl("CHI", Indiv), 1, 0)
  )

# 🟧 FONCTION de test des tendances parallèles
test_parallel <- function(data, label) {
  data <- data %>%
    mutate(Interaction = Treatment * time_to_treat)

  model <- lm(Close ~ time_to_treat + Treatment + Interaction, data = data)
  result <- tidy(model) %>% filter(term == "Interaction")

  if (nrow(result) == 0) return(NULL)

  pval <- result$p.value
  sig <- ifelse(pval < 0.01, "***", ifelse(pval < 0.05, "**", ifelse(pval < 0.1, "*", "")))

  tibble(
    Commodity = label,
    coef = round(result$estimate, 3),
    p_value = round(pval, 3),
    stars = sig
  )
}

# 🔹 Test pour le CORN
corn_data <- a1_pre %>% filter(grepl("CORN", Indiv, ignore.case = TRUE))
res_corn <- test_parallel(corn_data, "CORN")

# 🔹 Test pour le WHEAT
wheat_data <- a1_pre %>% filter(grepl("WHEAT", Indiv, ignore.case = TRUE))
res_wheat <- test_parallel(wheat_data, "WHEAT")

# 📊 Résultat global
test_parallel_results <- bind_rows(res_corn, res_wheat)
print(test_parallel_results)

```

il n’y a pas de différence significative dans les tendances pré-traitement entre le groupe traité et les autres.


```{r}
library(dplyr)
library(ggplot2)

# 🔹 Étape 1 : filtrer période pré-traitement
a1_pre <- a1 %>%
  filter(Date < as.Date("1926-02-01")) %>%
  mutate(
    Treatment = ifelse(grepl("CHI", Indiv), "Chicago", "Autres"),
    Commodity = case_when(
      grepl("CORN", Indiv, ignore.case = TRUE) ~ "CORN",
      grepl("WHEAT", Indiv, ignore.case = TRUE) ~ "WHEAT",
      TRUE ~ NA_character_
    )
  ) %>%
  filter(!is.na(Commodity))

# 🔹 Étape 2 : moyenne par Date et groupe
pretrend_summary <- a1_pre %>%
  group_by(Date, Treatment, Commodity) %>%
  summarise(mean_price = mean(Close, na.rm = TRUE), .groups = "drop")

# 🔹 Étape 3 : graphique pour le CORN
ggplot(pretrend_summary %>% filter(Commodity == "CORN"),
       aes(x = Date, y = mean_price, color = Treatment)) +
  geom_line(linewidth = 1) +
  labs(title = "Tendances pré-traitement - CORN",
       subtitle = "Chicago vs autres marchés",
       x = "Date", y = "Prix moyen de clôture") +
  scale_color_manual(values = c("Chicago" = "darkred", "Autres" = "steelblue")) +
  geom_vline(xintercept = as.Date("1926-02-01"), linetype = "dashed", color = "black") +
  theme_minimal() +
  theme(legend.position = "top")

# 🔹 Étape 4 : graphique pour le WHEAT
ggplot(pretrend_summary %>% filter(Commodity == "WHEAT"),
       aes(x = Date, y = mean_price, color = Treatment)) +
  geom_line(linewidth = 1) +
  labs(title = "Tendances pré-traitement - WHEAT",
       subtitle = "Chicago vs autres marchés",
       x = "Date", y = "Prix moyen de clôture") +
  scale_color_manual(values = c("Chicago" = "darkred", "Autres" = "steelblue")) +
  geom_vline(xintercept = as.Date("1926-02-01"), linetype = "dashed", color = "black") +
  theme_minimal() +
  theme(legend.position = "top")

```
# GRAPHIQUE DE CHAQUE MATIÈRE PREMIÈRE ET VOLATILITÉS

## MAY

### Filtrage des contrats échéance MAY (blé et maïs)

```{r filter-mai}
contracts_mai <- a1[grepl("MAY", a1$Indiv), ]
contracts_mai_wheat <- contracts_mai[grepl("WHEAT", contracts_mai$Indiv), ]
contracts_mai_corn <- contracts_mai[grepl("CORN", contracts_mai$Indiv), ]
```

### Visualisation des prix de clôture - échéance MAY - WHEAT

```{r graph-mai-wheat}
ggplot(subset(contracts_mai_wheat, !is.na(Close)), aes(x = Date, y = Close, color = Indiv)) +
  geom_line(linewidth = 1) +
  labs(title = "Prix à terme du blé - Contrats échéance MAY (tous marchés)",
       x = "Date", y = "Prix de clôture") +
  geom_vline(xintercept = as.Date("1926-02-01"), linetype = "dashed") +
  scale_x_date(date_breaks = "1 week", date_labels = "%b %d") +
  theme_minimal()
```

### Visualisation des prix de clôture - échéance MAY - CORN

```{r graph-mai-corn}
ggplot(subset(contracts_mai_corn, !is.na(Close)), aes(x = Date, y = Close, color = Indiv)) +
  geom_line(linewidth = 1) +
  labs(title = "Prix à terme du maïs - Contrats échéance MAY (tous marchés)",
       x = "Date", y = "Prix de clôture") +
  geom_vline(xintercept = as.Date("1926-02-01"), linetype = "dashed") +
  scale_x_date(date_breaks = "1 week", date_labels = "%b %d") +
  theme_minimal()
```

### Visualisation graphique de l'effet DiD estimé - échéance MAY

```{r graph-did-mai}
a1_did_sample_mai <- rbind(
  a1[grepl("CHI-WHEAT-MAY", a1$Indiv), ],
  a1[grepl("KC_WHEAT_MAY|STL-WHEAT-MAY", a1$Indiv), ]
)
a1_did_sample_mai <- a1_did_sample_mai %>%
  mutate(Groupe = ifelse(grepl("CHI", Indiv), "Treated", "Control"),
         Période = factor(ifelse(as.Date(Date) >= as.Date("1926-02-01"), "Après", "Avant"), levels = c("Avant", "Après")))

mean_did_mai <- a1_did_sample_mai %>%
  group_by(Groupe, Période) %>%
  summarise(Prix_moyen = mean(Close, na.rm = TRUE), .groups = "drop")

ggplot(mean_did_mai, aes(x = Période, y = Prix_moyen, group = Groupe, color = Groupe)) +
  geom_line(linewidth = 1.5) +
  geom_point(size = 3) +
  labs(title = "Effet estimé de la novation (DiD) - Contrats MAY",
       x = "Période", y = "Prix moyen") +
  theme_minimal()
```

### Calcul de la volatilité simple par contrat - MAY

```{r volatility-mai}
vol_ma <- contracts_mai %>%
  group_by(Indiv) %>%
  summarise(volatilite = sd(Close, na.rm = TRUE))
print(vol_ma)
```

## JULY

### Filtrage des contrats échéance JULY (blé et maïs)

```{r filter-july}
contracts_july <- a1[grepl("JULY", a1$Indiv), ]
contracts_july_wheat <- contracts_july[grepl("WHEAT", contracts_july$Indiv), ]
contracts_july_corn <- contracts_july[grepl("CORN", contracts_july$Indiv), ]
```

### Visualisation des prix de clôture - échéance JULY - WHEAT

```{r graph-july-wheat}
ggplot(subset(contracts_july_wheat, !is.na(Close)), aes(x = Date, y = Close, color = Indiv)) +
  geom_line(linewidth = 1) +
  labs(title = "Prix à terme du blé - Contrats échéance JULY (tous marchés)",
       x = "Date", y = "Prix de clôture") +
  geom_vline(xintercept = as.Date("1926-02-01"), linetype = "dashed") +
  scale_x_date(date_breaks = "1 week", date_labels = "%b %d") +
  theme_minimal()
```

### Visualisation des prix de clôture - échéance JULY - CORN

```{r graph-july-corn}
ggplot(subset(contracts_july_corn, !is.na(Close)), aes(x = Date, y = Close, color = Indiv)) +
  geom_line(linewidth = 1) +
  labs(title = "Prix à terme du maïs - Contrats échéance JULY (tous marchés)",
       x = "Date", y = "Prix de clôture") +
  geom_vline(xintercept = as.Date("1926-02-01"), linetype = "dashed") +
  scale_x_date(date_breaks = "1 week", date_labels = "%b %d") +
  theme_minimal()
```

### Visualisation graphique de l'effet DiD estimé - échéance JULY

```{r graph-did-july}
a1_did_sample_july <- rbind(
  a1[grepl("CHI-WHEAT-JULY", a1$Indiv), ],
  a1[grepl("KC_WHEAT_JULY|STL-WHEAT-JULY", a1$Indiv), ]
)
a1_did_sample_july <- a1_did_sample_july %>%
  mutate(Groupe = ifelse(grepl("CHI", Indiv), "Treated", "Control"),
         Période = factor(ifelse(as.Date(Date) >= as.Date("1926-02-01"), "Après", "Avant"), levels = c("Avant", "Après")))

mean_did_july <- a1_did_sample_july %>%
  group_by(Groupe, Période) %>%
  summarise(Prix_moyen = mean(Close, na.rm = TRUE), .groups = "drop")

ggplot(mean_did_july, aes(x = Période, y = Prix_moyen, group = Groupe, color = Groupe)) +
  geom_line(linewidth = 1.5) +
  geom_point(size = 3) +
  labs(title = "Effet estimé de la novation (DiD) - Contrats JULY",
       x = "Période", y = "Prix moyen") +
  theme_minimal()
```

### Calcul de la volatilité simple par contrat - JULY

```{r volatility-july}
vol_july <- contracts_july %>%
  group_by(Indiv) %>%
  summarise(volatilite = sd(Close, na.rm = TRUE))
print(vol_july)
```


# DID

```{r}
# Fonction pour exécuter un modèle DiD TWFE avec erreurs standards Driscoll-Kraay
run_did <- function(data, contract_name) {
  data$Date <- as.Date(as.character(data$Date))

  # Créer les variables AVANT de passer en pdata.frame
  treat <- ifelse(grepl("CHI", data$Indiv), 1, 0)
  post <- ifelse(data$Date >= as.Date("1926-02-01"), 1, 0)
  data$Treat_Post <- treat * post

  # Panelisation
  data <- pdata.frame(data, index = c("Indiv", "Date"))

  # Régression TWFE
  model <- tryCatch({
    plm(Close ~ Treat_Post, data = data, effect = "twoways", model = "within", na.action = na.omit)
  }, error = function(e) NULL)

  if (is.null(model)) {
    return(tibble(
      Contrat = contract_name,
      Coef = NA,
      SE = NA,
      Stars = NA,
      N = NA,
      T = NA,
      NT = NA
    ))
  }

  est <- coef(model)["Treat_Post"]
  se <- coeftest(model, vcovSCC(model, type = "HC0"))["Treat_Post", "Std. Error"]
  tval <- est / se
  pval <- 2 * pt(abs(tval), df = model$df.residual, lower.tail = FALSE)
  stars <- ifelse(pval < 0.001, "***", ifelse(pval < 0.01, "**", ifelse(pval < 0.05, "*", "")))

  N <- length(unique(data$Indiv))
  T <- length(unique(data$Date))
  NT <- nobs(model)

  return(tibble(
    Contrat = contract_name,
    Coef = round(est, 3),
    SE = paste0(format(round(se, 3), nsmall = 3), stars),
    N = N,
    T = T,
    NT = NT
  ))
}
# Liste des sous-échantillons à tester
contrats <- list(
  "May wheat"  = a1[grepl("WHEAT.MAY",  a1$Indiv), ],
  "July wheat" = a1[grepl("WHEAT.JULY", a1$Indiv), ],
  "May corn"   = a1[grepl("CORN.MAY",   a1$Indiv), ],
  "July corn"  = a1[grepl("CORN.JULY",  a1$Indiv), ]
)

# Application de la fonction sur chaque contrat
results_did <- bind_rows(lapply(names(contrats), function(nom) {
  run_did(contrats[[nom]], nom)
}))

# Affichage du tableau final
print(results_did)


```

## Grapgqiue 









# receipts and shipment

```{r}
# 📦 Chargement des packages nécessaires
library(readxl)
library(dplyr)
library(plm)
library(lmtest)
library(sandwich)
library(tibble)

# 📁 Chargement des données depuis la feuille 5
df <- read_excel("Dataset1920_ln.xlsx", sheet = "Sheet4")

# 📅 Transformation de la date
df <- df %>%
  mutate(MONTH = as.Date(MONTH))

# 📆 Filtrage sur la période de la novation : 1924 à 1927
df <- df %>%
  filter(MONTH >= as.Date("1924-01-01") & MONTH <= as.Date("1927-12-31"))

# 🎯 Création des variables de traitement
df <- df %>%
  mutate(
    POST = ifelse(MONTH >= as.Date("1926-02-01"), 1, 0),
    Treat_Post = TREATMENT * POST
  )

# 🧪 Fonction d'estimation TWFE avec SE robustes
run_did <- function(outcome_name) {
  data <- df %>% filter(!is.na(.data[[outcome_name]]))
  
  panel <- pdata.frame(data, index = c("INDIVIDU", "MONTH"))

  model <- plm(as.formula(paste(outcome_name, "~ Treat_Post")),
               data = panel,
               effect = "twoways", model = "within", na.action = na.omit)
  
  se <- coeftest(model, vcovSCC(model, type = "HC0"))["Treat_Post", "Std. Error"]
  est <- coef(model)["Treat_Post"]
  tval <- est / se
  pval <- 2 * pt(abs(tval), df = model$df.residual, lower.tail = FALSE)
  stars <- ifelse(pval < 0.001, "***", ifelse(pval < 0.01, "**", ifelse(pval < 0.05, "*", "")))

  N <- length(unique(data$INDIVIDU))
  N1 <- length(unique(data$INDIVIDU[data$TREATMENT == 1]))
  N0 <- length(unique(data$INDIVIDU[data$TREATMENT == 0]))
  T <- length(unique(data$MONTH))
  T1 <- length(unique(data$MONTH[data$POST == 1]))
  T0 <- length(unique(data$MONTH[data$POST == 0]))
  NT <- nobs(model)

  return(tibble(
    Outcome = outcome_name,
    Coef = round(est, 3),
    SE = paste0(format(round(se, 3), nsmall = 3), stars),
    N = N, N0 = N0, N1 = N1,
    T = T, T0 = T0, T1 = T1,
    NT = NT
  ))
}

# 🧾 Exécution sur RECEIPTS et SHIPMENTS
results_novation <- bind_rows(
  run_did("RECEIPTS"),
  run_did("SHIPMENTS")
)

# 🖥️ Affichage
print(results_novation)

```

```{r}

```





