---
title: "prpre"
format: html
editor: visual
---

# CHARGEMENT DES LIBRAIRIES

```{r setup, include=FALSE}
# Chargement des librairies (comme dans ton script)
# Chargement des librairies nécessaires
library(tibble)
library(readxl)
library(dplyr)
library(ggplot2)
library(broom)
library(outliers)
library(DescTools)
library(EnvStats)
library(fBasics)
library(plm)
library(lmtest)
library(haven)
library(writexl)
library(zoo)
library(lubridate)
library(clubSandwich)
library(DIDmultiplegt)
library(synthdid)
library(ggallin)
library(ggthemes)
library(ggridges)
library(GGally)
library(ggeffects)
library(effects)
library(gtsummary)
library(stats)
library(ggcorrplot)
library(ggTimeSeries)
library(car)
library(plotly)
library(tidyr)
library(tidyverse)
library(conflicted)
library(elo)
library(forecast)
library(nortsTest)
library(strucchange)
library(bsts)
library(Hmisc)
library(stargazer)
library(performance)
library(Kendall)
library(naniar)
library(scales)
library(mgcv)
library(e1071)
library(roll)
library(EnvCpt)
library(viridis)
library(ineq)
library(gglorenz)
library(gridExtra)
library(changepoint)
library(openxlsx)
library(corrplot)
library(PerformanceAnalytics)
library(sjPlot)
library(FactoMineR)
library(factoextra)
library(reshape2)
library(MASS)
library(AER)
```

# TRANSFORMATION DE DATE

```{r date-fn}
toDate <- function(year, month, day) {
  ISOdate(year, month, day)
}
```

# IMPORT ET NETTOYAGE DES DONNÉES 

```{r import-clean}
a1 <- read_excel("daily_futures_prices_1920s.xlsx", sheet = "panel7")
a1$Date <- as.Date(toDate(a1$Year, a1$Month, a1$Day))
a1$Treatment <- ifelse(grepl("CHI", a1$Indiv), 1, 0)
a1$Post <- ifelse(a1$Date >= as.Date("1926-02-01"), 1, 0)
a1$Treat_Post <- a1$Treatment * a1$Post
a1 <- pdata.frame(a1, index = c("Indiv", "Date"))
a1$Date <- as.Date(as.character(a1$Date))  # Correction type date
pdim(a1)
```


# STATISTIQUES DESCRIPTIVES
## WHEAT - Chicago
```{r}
wheat_chicago <- a1 %>%
  filter(grepl("WHEAT", Indiv), grepl("CHI", Indiv), !is.na(Close))

basicStats(as.numeric(wheat_chicago$Close))
range(wheat_chicago$Date)

```
## WHEAT - Autres villes
```{r}
library(dplyr)
library(fBasics)

# Filtrer les contrats WHEAT hors Chicago
wheat_autres <- a1 %>%
  filter(grepl("WHEAT", Indiv), !grepl("CHI", Indiv), !is.na(Close))

# Calcul des statistiques
basicStats(as.numeric(wheat_autres$Close))

```



```{r}
# Extraire les identifiants "autres" pour WHEAT et CORN
autres_villes <- a1 %>%
  filter(grepl("WHEAT|CORN", Indiv), !grepl("CHI", Indiv)) %>%
  distinct(Indiv) %>%
  arrange(Indiv)

print(autres_villes)

```

## CORN - Chicago

```{r}
library(dplyr)
library(fBasics)

# Filtrer les contrats CORN à Chicago
corn_chicago <- a1 %>%
  filter(grepl("CORN", Indiv), grepl("CHI", Indiv), !is.na(Close))

# Statistiques descriptives
basicStats(as.numeric(corn_chicago$Close))

```


## CORN - Autres villes

```{r}
# Filtrer les contrats CORN hors Chicago
corn_autres <- a1 %>%
  filter(grepl("CORN", Indiv), !grepl("CHI", Indiv), !is.na(Close))

# Statistiques descriptives
basicStats(as.numeric(corn_autres$Close))

```



# TEST DES VALEURS ATYPIQUES

## Graphiques CORN

```{r}
# Extraction du data.frame simple
a1_df <- as.data.frame(a1)

# Filtrage des données CORN
corn_filtered <- a1_df %>%
  filter(!is.na(Close),
         grepl("CORN", Indiv),
         grepl("MAY|JULY", Indiv),
         grepl("CHI|KC|STL", Indiv)) %>%
  mutate(Ville = case_when(
    grepl("CHI", Indiv) ~ "Chicago",
    grepl("KC", Indiv) ~ "Kansas City",
    grepl("STL", Indiv) ~ "Saint Louis"
  ))

# Boxplot pour CORN
ggplot(corn_filtered, aes(x = reorder(Indiv, Close, FUN = median), y = Close, fill = Ville)) +
  geom_boxplot(outlier.color = "red", outlier.shape = 8) +
  labs(
    x = "Contrat à terme",
    y = "Prix de clôture"
  ) +
  theme_minimal() +
  theme(axis.text.x = element_text(angle = 90, vjust = 0.5))

```

### Graphique CORN MAY

```{r}
# Boxplot pour CORN MAY
corn_may <- corn_filtered %>%
  filter(grepl("MAY", Indiv))

ggplot(corn_may, aes(x = reorder(Indiv, Close, FUN = median), y = Close, fill = Ville)) +
  geom_boxplot(outlier.color = "red", outlier.shape = 8) +
  labs(
    x = "Contrat à terme",
    y = "Prix de clôture"
  ) +
  theme_minimal() +
  theme(axis.text.x = element_text(angle = 90, vjust = 0.5))
```

### Graphique CORN JULY

```{r}
# Boxplot pour CORN JULY
corn_july <- corn_filtered %>%
  filter(grepl("JULY", Indiv))

ggplot(corn_july, aes(x = reorder(Indiv, Close, FUN = median), y = Close, fill = Ville)) +
  geom_boxplot(outlier.color = "red", outlier.shape = 8) +
  labs(
    x = "Contrat à terme",
    y = "Prix de clôture"
  ) +
  theme_minimal() +
  theme(axis.text.x = element_text(angle = 90, vjust = 0.5))

```

## Graphiques WHEAT 

```{r}
# Filtrage des données WHEAT
wheat_filtered <- a1_df %>%
  filter(!is.na(Close),
         grepl("WHEAT", Indiv),
         grepl("MAY|JULY", Indiv),
         grepl("CHI|KC|STL", Indiv)) %>%
  mutate(Ville = case_when(
    grepl("CHI", Indiv) ~ "Chicago",
    grepl("KC", Indiv) ~ "Kansas City",
    grepl("STL", Indiv) ~ "Saint Louis"
  ))

# Boxplot global pour WHEAT MAY & JULY
ggplot(wheat_filtered, aes(x = reorder(Indiv, Close, FUN = median), y = Close, fill = Ville)) +
  geom_boxplot(outlier.color = "red", outlier.shape = 8) +
  labs(
    x = "Contrat à terme",
    y = "Prix de clôture"
  ) +
  theme_minimal() +
  theme(axis.text.x = element_text(angle = 90, vjust = 0.5))

```


## Graphique WHEAT May
```{r}
# Filtrage des données WHEAT
wheat_filtered <- a1_df %>%
  filter(!is.na(Close),
         grepl("WHEAT", Indiv),
         grepl("MAY|JULY", Indiv),
         grepl("CHI|KC|STL", Indiv)) %>%
  mutate(Ville = case_when(
    grepl("CHI", Indiv) ~ "Chicago",
    grepl("KC", Indiv) ~ "Kansas City",
    grepl("STL", Indiv) ~ "Saint Louis"
  ))

# Boxplot pour WHEAT MAY
wheat_may <- wheat_filtered %>%
  filter(grepl("MAY", Indiv))

ggplot(wheat_may, aes(x = reorder(Indiv, Close, FUN = median), y = Close, fill = Ville)) +
  geom_boxplot(outlier.color = "red", outlier.shape = 8) +
  labs(
    x = "Contrat à terme",
    y = "Prix de clôture"
  ) +
  theme_minimal() +
  theme(axis.text.x = element_text(angle = 90, vjust = 0.5))
```

## Graphique WHEAT JULY

```{r}
# Boxplot pour WHEAT JULY
wheat_july <- wheat_filtered %>%
  filter(grepl("JULY", Indiv))

ggplot(wheat_july, aes(x = reorder(Indiv, Close, FUN = median), y = Close, fill = Ville)) +
  geom_boxplot(outlier.color = "red", outlier.shape = 8) +
  labs(
    x = "Contrat à terme",
    y = "Prix de clôture"
  ) +
  theme_minimal() +
  theme(axis.text.x = element_text(angle = 90, vjust = 0.5))

```

## Tests statistiques des valeurs atypiques avec Rosner Test


```{r}

# Appliquer le test de Rosner sur le prix de clôture (Close)
res_close <- rosnerTest(a1$Close, k = 10, alpha = 0.05)  # k = 10 permet de tester jusqu'à 10 points atypiques

# Affichage des résultats du test de Rosner pour "Close"
cat("Résultats du test de Rosner pour le prix de clôture (Close): \n")
print(res_close)

```






# ESTIMATION DES TENDANCES PARALLÈLES


## Test statistique des tendances parallèles
```{r}


# ⚙️ Prétraitement des données
a1_pre <- a1 %>%
  filter(Date < as.Date("1926-02-01")) %>%
  mutate(
    time_to_treat = as.numeric(Date - as.Date("1925-01-01")),
    Treatment = ifelse(grepl("CHI", Indiv), 1, 0)
  )

# 🟧 FONCTION de test des tendances parallèles
test_parallel <- function(data, label) {
  data <- data %>%
    mutate(Interaction = Treatment * time_to_treat)

  model <- lm(Close ~ time_to_treat + Treatment + Interaction, data = data)
  result <- tidy(model) %>% filter(term == "Interaction")

  if (nrow(result) == 0) return(NULL)

  pval <- result$p.value
  sig <- ifelse(pval < 0.01, "***", ifelse(pval < 0.05, "**", ifelse(pval < 0.1, "*", "")))

  tibble(
    Commodity = label,
    coef = round(result$estimate, 3),
    p_value = round(pval, 3),
    stars = sig
  )
}

# 🔹 Test pour le CORN
corn_data <- a1_pre %>% filter(grepl("CORN", Indiv, ignore.case = TRUE))
res_corn <- test_parallel(corn_data, "CORN")

# 🔹 Test pour le WHEAT
wheat_data <- a1_pre %>% filter(grepl("WHEAT", Indiv, ignore.case = TRUE))
res_wheat <- test_parallel(wheat_data, "WHEAT")

# 📊 Résultat global
test_parallel_results <- bind_rows(res_corn, res_wheat)
print(test_parallel_results)

```

il n’y a pas de différence significative dans les tendances pré-traitement entre le groupe traité et les autres.

## Représentation graphique des tendances pré-traitement
```{r}


# 🔹 Étape 1 : filtrer période pré-traitement
a1_pre <- a1 %>%
  filter(Date < as.Date("1926-02-01")) %>%
  mutate(
    Treatment = ifelse(grepl("CHI", Indiv), "Chicago", "Autres"),
    Commodity = case_when(
      grepl("CORN", Indiv, ignore.case = TRUE) ~ "CORN",
      grepl("WHEAT", Indiv, ignore.case = TRUE) ~ "WHEAT",
      TRUE ~ NA_character_
    )
  ) %>%
  filter(!is.na(Commodity))

# 🔹 Étape 2 : moyenne par Date et groupe
pretrend_summary <- a1_pre %>%
  group_by(Date, Treatment, Commodity) %>%
  summarise(mean_price = mean(Close, na.rm = TRUE), .groups = "drop")

# 🔹 Étape 3 : graphique pour le CORN
ggplot(pretrend_summary %>% filter(Commodity == "CORN"),
       aes(x = Date, y = mean_price, color = Treatment)) +
  geom_line(linewidth = 1) +
  labs(title = "Tendances pré-traitement - CORN",
       subtitle = "Chicago vs autres marchés",
       x = "Date", y = "Prix moyen de clôture") +
  scale_color_manual(values = c("Chicago" = "darkred", "Autres" = "steelblue")) +
  geom_vline(xintercept = as.Date("1926-02-01"), linetype = "dashed", color = "black") +
  theme_minimal() +
  theme(legend.position = "top")

# 🔹 Étape 4 : graphique pour le WHEAT
ggplot(pretrend_summary %>% filter(Commodity == "WHEAT"),
       aes(x = Date, y = mean_price, color = Treatment)) +
  geom_line(linewidth = 1) +
  labs(title = "Tendances pré-traitement - WHEAT",
       subtitle = "Chicago vs autres marchés",
       x = "Date", y = "Prix moyen de clôture") +
  scale_color_manual(values = c("Chicago" = "darkred", "Autres" = "steelblue")) +
  geom_vline(xintercept = as.Date("1926-02-01"), linetype = "dashed", color = "black") +
  theme_minimal() +
  theme(legend.position = "top")

```

# GRAPHIQUE DE CHAQUE MATIÈRE PREMIÈRE ET VOLATILITÉS

## MAY

### Filtrage des contrats échéance MAY (blé et maïs)

```{r filter-mai}
contracts_mai <- a1[grepl("MAY", a1$Indiv), ]
contracts_mai_wheat <- contracts_mai[grepl("WHEAT", contracts_mai$Indiv), ]
contracts_mai_corn <- contracts_mai[grepl("CORN", contracts_mai$Indiv), ]
```

### Visualisation des prix de clôture - échéance MAY - WHEAT

```{r graph-mai-wheat}
ggplot(subset(contracts_mai_wheat, !is.na(Close)), aes(x = Date, y = Close, color = Indiv)) +
  geom_line(linewidth = 1) +
  labs(,
       x = "Date", y = "Prix de clôture") +
  geom_vline(xintercept = as.Date("1926-02-01"), linetype = "dashed") +
  scale_x_date(date_breaks = "1 week", date_labels = "%b %d") +
  theme_minimal()
```

### Visualisation des prix de clôture - échéance MAY - CORN

```{r graph-mai-corn}
ggplot(subset(contracts_mai_corn, !is.na(Close)), aes(x = Date, y = Close, color = Indiv)) +
  geom_line(linewidth = 1) +
  labs(
       x = "Date", y = "Prix de clôture") +
  geom_vline(xintercept = as.Date("1926-02-01"), linetype = "dashed") +
  scale_x_date(date_breaks = "1 week", date_labels = "%b %d") +
  theme_minimal()
```





### Calcul de la volatilité simple par contrat - MAY

```{r}
library(dplyr)

# Filtrer les données pour les contrats MAY
contracts_mai <- a1[grepl("MAY", a1$Indiv), ]

# Calculer la volatilité avant et après la réforme pour les contrats MAY
vol_mai <- contracts_mai %>%
  mutate(Période = ifelse(Date < as.Date("1926-02-01"), "Avant", "Après")) %>%
  group_by(Indiv, Période) %>%
  summarise(volatilite = sd(Close, na.rm = TRUE), .groups = "drop")

# Afficher la volatilité avant et après pour les contrats MAY
print(vol_mai)

# Calculer la différence de volatilité avant et après pour chaque contrat
vol_diff_mai <- vol_mai %>%
  spread(key = Période, value = volatilite) %>%
  mutate(Différence = `Après` - `Avant`)

# Afficher la différence de volatilité
print(vol_diff_mai)

```




## JULY

### Filtrage des contrats échéance JULY (blé et maïs)

```{r filter-july}
contracts_july <- a1[grepl("JULY", a1$Indiv), ]
contracts_july_wheat <- contracts_july[grepl("WHEAT", contracts_july$Indiv), ]
contracts_july_corn <- contracts_july[grepl("CORN", contracts_july$Indiv), ]
```

### Visualisation des prix de clôture - échéance JULY - WHEAT

```{r graph-july-wheat}
ggplot(subset(contracts_july_wheat, !is.na(Close)), aes(x = Date, y = Close, color = Indiv)) +
  geom_line(linewidth = 1) +
  labs(
       x = "Date", y = "Prix de clôture") +
  geom_vline(xintercept = as.Date("1926-02-01"), linetype = "dashed") +
  scale_x_date(date_breaks = "1 week", date_labels = "%b %d") +
  theme_minimal()
```

### Visualisation des prix de clôture - échéance JULY - CORN

```{r graph-july-corn}
ggplot(subset(contracts_july_corn, !is.na(Close)), aes(x = Date, y = Close, color = Indiv)) +
  geom_line(linewidth = 1) +
  labs(
       x = "Date", y = "Prix de clôture") +
  geom_vline(xintercept = as.Date("1926-02-01"), linetype = "dashed") +
  scale_x_date(date_breaks = "1 week", date_labels = "%b %d") +
  theme_minimal()
```

### Visualisation graphique de l'effet DiD estimé - échéance JULY

```{r graph-did-july}
a1_did_sample_july <- rbind(
  a1[grepl("CHI-WHEAT-JULY", a1$Indiv), ],
  a1[grepl("KC_WHEAT_JULY|STL-WHEAT-JULY", a1$Indiv), ]
)
a1_did_sample_july <- a1_did_sample_july %>%
  mutate(Groupe = ifelse(grepl("CHI", Indiv), "Treated", "Control"),
         Période = factor(ifelse(as.Date(Date) >= as.Date("1926-02-01"), "Après", "Avant"), levels = c("Avant", "Après")))

mean_did_july <- a1_did_sample_july %>%
  group_by(Groupe, Période) %>%
  summarise(Prix_moyen = mean(Close, na.rm = TRUE), .groups = "drop")

ggplot(mean_did_july, aes(x = Période, y = Prix_moyen, group = Groupe, color = Groupe)) +
  geom_line(linewidth = 1.5) +
  geom_point(size = 3) +
  labs(title = "Effet estimé de la novation (DiD) - Contrats JULY",
       x = "Période", y = "Prix moyen") +
  theme_minimal()
```


### Calcul de la volatilité simple par contrat - JULY

```{r}
# Filtrer les contrats échéance JULY (blé et maïs)
contracts_july <- a1[grepl("JULY", a1$Indiv), ]

# Diviser les contrats de juillet pour le blé et le maïs
contracts_july_wheat <- contracts_july[grepl("WHEAT", contracts_july$Indiv), ]
contracts_july_corn <- contracts_july[grepl("CORN", contracts_july$Indiv), ]


# Calcul de la volatilité avant et après la réforme pour les contrats JULY
vol_july <- contracts_july %>%
  mutate(Période = ifelse(Date < as.Date("1926-02-01"), "Avant", "Après")) %>%
  group_by(Indiv, Période) %>%
  summarise(volatilite = sd(Close, na.rm = TRUE), .groups = "drop")

# Afficher la volatilité avant et après pour les contrats JULY
print(vol_july)

# Calculer la différence de volatilité avant et après pour chaque contrat JULY
vol_diff_july <- vol_july %>%
  spread(key = Période, value = volatilite) %>%
  mutate(Différence = `Après` - `Avant`)

# Afficher la différence de volatilité
print(vol_diff_july)


```


## Volatilité générale avant et après la réforme pour chaque ville (Chicago, Kansas City, St. Louis) et pour MAY et JULY
```{r}
# Filtrer les contrats échéance MAY et JULY (blé et maïs) pour chaque ville
contracts_may_july <- a1[grepl("MAY|JULY", a1$Indiv), ]

# Ajouter une colonne pour la période (avant et après la novation)
contracts_may_july <- contracts_may_july %>%
  mutate(Période = ifelse(Date < as.Date("1926-02-01"), "Avant", "Après"),
         Ville = case_when(
           grepl("CHI", Indiv) ~ "Chicago",
           grepl("KC", Indiv) ~ "Kansas City",
           grepl("STL", Indiv) ~ "St. Louis"
         ))

# Calculer la volatilité générale avant et après la réforme pour chaque ville (Chicago, Kansas City, St. Louis)
volatilite_generale_may_july_villes <- contracts_may_july %>%
  group_by(Ville, Période) %>%
  summarise(volatilite_totale = sd(Close, na.rm = TRUE), .groups = "drop")

# Afficher la volatilité générale avant et après pour chaque ville (Chicago, Kansas City, St. Louis) et pour MAY et JULY
print(volatilite_generale_may_july_villes)

volatilite_generale_may_july_villes <- contracts_may_july %>%
  group_by(Ville, Période) %>%
  summarise(volatilite_totale = sd(Close, na.rm = TRUE), .groups = "drop")

# Utiliser spread pour organiser les données par période
vol_diff_may_july <- volatilite_generale_may_july_villes %>%
  spread(key = Période, value = volatilite_totale) %>%
  mutate(Différence = `Après` - `Avant`)

# Afficher la différence de volatilité générale
print(vol_diff_may_july)

```




# DIFFERENCES-EN-DIFFERENCES (DID)

```{r}
# Fonction pour exécuter un modèle DiD TWFE avec erreurs standards Driscoll-Kraay
run_did <- function(data, contract_name) {
  data$Date <- as.Date(as.character(data$Date))

  # Créer les variables AVANT de passer en pdata.frame
  treat <- ifelse(grepl("CHI", data$Indiv), 1, 0)
  post <- ifelse(data$Date >= as.Date("1926-02-01"), 1, 0)
  data$Treat_Post <- treat * post

  # Panelisation
  data <- pdata.frame(data, index = c("Indiv", "Date"))

  # Régression TWFE
  model <- tryCatch({
    plm(Close ~ Treat_Post, data = data, effect = "twoways", model = "within", na.action = na.omit)
  }, error = function(e) NULL)

  if (is.null(model)) {
    return(tibble(
      Contrat = contract_name,
      Coef = NA,
      SE = NA,
      Stars = NA,
      N = NA,
      T = NA,
      NT = NA
    ))
  }

  est <- coef(model)["Treat_Post"]
  se <- coeftest(model, vcovSCC(model, type = "HC0"))["Treat_Post", "Std. Error"]
  tval <- est / se
  pval <- 2 * pt(abs(tval), df = model$df.residual, lower.tail = FALSE)
  stars <- ifelse(pval < 0.001, "***", ifelse(pval < 0.01, "**", ifelse(pval < 0.05, "*", "")))

  N <- length(unique(data$Indiv))
  T <- length(unique(data$Date))
  NT <- nobs(model)

  return(tibble(
    Contrat = contract_name,
    Coef = round(est, 3),
    SE = paste0(format(round(se, 3), nsmall = 3), stars),
    N = N,
    T = T,
    NT = NT
  ))
}
# Liste des sous-échantillons à tester
contrats <- list(
  "May wheat"  = a1[grepl("WHEAT.MAY",  a1$Indiv), ],
  "July wheat" = a1[grepl("WHEAT.JULY", a1$Indiv), ],
  "May corn"   = a1[grepl("CORN.MAY",   a1$Indiv), ],
  "July corn"  = a1[grepl("CORN.JULY",  a1$Indiv), ]
)

# Application de la fonction sur chaque contrat
results_did <- bind_rows(lapply(names(contrats), function(nom) {
  run_did(contrats[[nom]], nom)
}))

# Affichage du tableau final
print(results_did)


```


# SPREAD

```{r}

# Filtrage des contrats pour Mai et Juillet
contracts_may_july <- a1[grepl("MAY|JULY", a1$Indiv), ]

# Création de la variable de période (avant et après novation)
contracts_may_july <- contracts_may_july %>%
  mutate(Période = ifelse(Date < as.Date("1926-02-01"), "Avant", "Après"),
         Ville = case_when(
           grepl("CHI", Indiv) ~ "Chicago",
           grepl("KC", Indiv) ~ "Kansas City",
           grepl("STL", Indiv) ~ "St. Louis"
         ),
         Céréale = case_when(
           grepl("CORN", Indiv) ~ "Maïs",  # Si le contrat contient "CORN", il s'agit de maïs
           grepl("WHEAT", Indiv) ~ "Blé"   # Si le contrat contient "WHEAT", il s'agit de blé
         ))

# Extraire les prix de Chicago
chicago_prices <- contracts_may_july %>%
  filter(grepl("CHI", Indiv)) %>%
  dplyr::select(Date, Close) %>%
  rename(Chicago_Price = Close)

# Joindre les prix de Chicago avec les autres villes pour calculer le spread
contracts_may_july <- contracts_may_july %>%
  left_join(chicago_prices, by = "Date")

# Calcul du spread pour chaque ligne en utilisant les prix de Chicago
contracts_may_july <- contracts_may_july %>%
  mutate(Spread = Close - Chicago_Price)

```


## May

### Blé

```{r}
# Calcul de la moyenne des spreads avant et après la réforme pour Mai, Blé
spread_avg_may_wheat <- contracts_may_july %>%
  filter(grepl("MAY", Indiv), Céréale == "Blé") %>%
  group_by(Ville, Période) %>%
  summarise(Spread_Moyenne = mean(Spread, na.rm = TRUE), .groups = "drop")

# Calcul de la différence des spreads pour Mai, Blé
spread_diff_may_wheat <- spread_avg_may_wheat %>%
  spread(key = Période, value = Spread_Moyenne) %>%
  mutate(Différence = `Après` - `Avant`)

# Affichage des résultats
cat("\nRésultats pour Mai - Blé :\n")
print(spread_diff_may_wheat)

```


### Maïs

```{r}
# Calcul de la moyenne des spreads avant et après la réforme pour Mai, Maïs
spread_avg_may_maize <- contracts_may_july %>%
  filter(grepl("MAY", Indiv), Céréale == "Maïs") %>%
  group_by(Ville, Période) %>%
  summarise(Spread_Moyenne = mean(Spread, na.rm = TRUE), .groups = "drop")

# Calcul de la différence des spreads pour Mai, Maïs
spread_diff_may_maize <- spread_avg_may_maize %>%
  spread(key = Période, value = Spread_Moyenne) %>%
  mutate(Différence = `Après` - `Avant`)

# Affichage des résultats
cat("Résultats pour Mai - Maïs :\n")
print(spread_diff_may_maize)

```



## July

### Blé

```{r}
# Calcul de la moyenne des spreads avant et après la réforme pour Juillet, Blé
spread_avg_july_wheat <- contracts_may_july %>%
  filter(grepl("JULY", Indiv), Céréale == "Blé") %>%
  group_by(Ville, Période) %>%
  summarise(Spread_Moyenne = mean(Spread, na.rm = TRUE), .groups = "drop")

# Calcul de la différence des spreads pour Juillet, Blé
spread_diff_july_wheat <- spread_avg_july_wheat %>%
  spread(key = Période, value = Spread_Moyenne) %>%
  mutate(Différence = `Après` - `Avant`)

# Affichage des résultats
cat("\nRésultats pour Juillet - Blé :\n")
print(spread_diff_july_wheat)

```

### Maïs

```{r}
# Calcul de la moyenne des spreads avant et après la réforme pour Juillet, Maïs
spread_avg_july_maize <- contracts_may_july %>%
  filter(grepl("JULY", Indiv), Céréale == "Maïs") %>%
  group_by(Ville, Période) %>%
  summarise(Spread_Moyenne = mean(Spread, na.rm = TRUE), .groups = "drop")

# Calcul de la différence des spreads pour Juillet, Maïs
spread_diff_july_maize <- spread_avg_july_maize %>%
  spread(key = Période, value = Spread_Moyenne) %>%
  mutate(Différence = `Après` - `Avant`)

# Affichage des résultats
cat("\nRésultats pour Juillet - Maïs :\n")
print(spread_diff_july_maize)

```


## Général
```{r}
# Calcul des résultats généraux pour toutes les villes, pour chaque période (avant et après)
spread_avg_general <- contracts_may_july %>%
  group_by(Ville, Période) %>%
  summarise(Spread_Moyenne_Gen = mean(Spread, na.rm = TRUE), .groups = "drop")

# Calcul de la différence des spreads généraux
spread_diff_general <- spread_avg_general %>%
  spread(key = Période, value = Spread_Moyenne_Gen) %>%
  mutate(Différence = `Après` - `Avant`)

# Affichage des résultats
cat("\nRésultats Généraux :\n")
print(spread_diff_general)

```




# RECEIPTS AND SHIPMENTS


## Points atypiques

```{r}


# 📁 Import des données
df <- read_excel("Dataset1920_ln.xlsx", sheet = "Sheet4")

# 📅 Transformation des dates et filtrage
df <- df %>%
  mutate(MONTH = as.Date(MONTH)) %>%
  filter(MONTH >= as.Date("1924-01-01") & MONTH <= as.Date("1927-12-31"))

# 🎯 Création des variables DiD
df <- df %>%
  mutate(
    POST = ifelse(MONTH >= as.Date("1926-02-01"), 1, 0),
    Treat_Post = TREATMENT * POST
  )

# ⚠️ Détection des outliers via RosnerTest
rosner_receipts <- rosnerTest(na.omit(df$RECEIPTS), k = 10)
rosner_shipments <- rosnerTest(na.omit(df$SHIPMENTS), k = 10)

rosner_receipts
rosner_shipments
# 🔍 Extraire les valeurs à exclure
receipts_outliers <- rosner_receipts$all.stats %>%
  filter(Outlier == TRUE) %>%
  pull(Value)

shipments_outliers <- rosner_shipments$all.stats %>%
  filter(Outlier == TRUE) %>%
  pull(Value)

# 🧼 Nettoyage de la base (exclusion des outliers)
df_clean <- df %>%
  filter(!RECEIPTS %in% receipts_outliers,
         !SHIPMENTS %in% shipments_outliers)

# 📊 Fonction pour afficher des statistiques propres
describe_clean <- function(data, varname) {
  vec <- data[[varname]]
  cat(paste0("\n--- Statistiques descriptives (nettoyées) pour ", varname, " ---\n"))
  print(summary(vec))
  cat("Écart-type :", round(sd(vec, na.rm = TRUE), 2), "\n")
}

# 🧾 Statistiques après nettoyage
describe_clean(df_clean, "RECEIPTS")
describe_clean(df_clean, "SHIPMENTS")

```



## Vérification tendances parallèles

### Receipts
```{r}
# 📅 1. Filtrer uniquement la période pré-traitement
df_pre <- df %>%
  filter(MONTH < as.Date("1926-02-01")) %>%
  mutate(
    time_to_treat = as.numeric(MONTH - as.Date("1925-01-01")),
    treated_group = ifelse(CITY == "Chicago", 1, 0)
  )

# 🔎 2. Vérification des groupes
table(df_pre$treated_group)  # 1 = Chicago, 0 = autres villes

# 📊 3. Régression linéaire avec interaction temps * groupe traité
model_parallel <- lm(RECEIPTS ~ time_to_treat * treated_group, data = df_pre)
result <- broom::tidy(model_parallel) %>% filter(term == "time_to_treat:treated_group")
print(result)

# 🧠 4. Interprétation de l’interaction
if (nrow(result) > 0 && !is.na(result$p.value)) {
  pval <- result$p.value
  cat("\n--- Interprétation des tendances parallèles ---\n")
  if (pval < 0.05) {
    cat("⚠️ Tendance non parallèle détectée (p =", round(pval, 3), ")\n")
  } else {
    cat("✅ Hypothèse de tendances parallèles acceptable (p =", round(pval, 3), ")\n")
  }
} else {
  cat("⚠️ Résultat non interprétable : interaction non estimée.\n")
}

# 📈 5. Visualisation des tendances par groupe (Chicago vs autres)
plot_data <- df_pre %>%
  group_by(MONTH, treated_group) %>%
  summarise(mean_receipts = mean(RECEIPTS, na.rm = TRUE), .groups = "drop")

ggplot(plot_data, aes(x = MONTH, y = mean_receipts, color = factor(treated_group))) +
  geom_line(size = 1) +
  labs(
    x = "Date", y = "Receipts", color = "Groupe traité",
   
  ) +
  scale_color_manual(values = c("0" = "grey40", "1" = "steelblue"),
                     labels = c("0" = "Autres villes", "1" = "Chicago")) +
  theme_minimal() +
  theme(legend.position = "bottom")

```

### Shipments

```{r}
# 📅 1. Filtrer uniquement la période pré-traitement
df_pre_ship <- df %>%
  filter(MONTH < as.Date("1926-02-01")) %>%
  mutate(
    time_to_treat = as.numeric(MONTH - as.Date("1925-01-01")),
    treated_group = ifelse(CITY == "Chicago", 1, 0)
  )

# 🔎 2. Vérification des groupes
table(df_pre_ship$treated_group)  # 1 = Chicago, 0 = autres villes

# 📊 3. Régression linéaire avec interaction temps * groupe traité
model_parallel_ship <- lm(SHIPMENTS ~ time_to_treat * treated_group, data = df_pre_ship)
result_ship <- broom::tidy(model_parallel_ship) %>% filter(term == "time_to_treat:treated_group")
print(result_ship)


# 🧠 4. Interprétation de l’interaction
if (nrow(result_ship) > 0 && !is.na(result_ship$p.value)) {
  pval <- result_ship$p.value
  cat("\n--- Interprétation des tendances parallèles (SHIPMENTS) ---\n")
  if (pval < 0.05) {
    cat("⚠️ Tendance non parallèle détectée (p =", round(pval, 3), ")\n")
  } else {
    cat("✅ Hypothèse de tendances parallèles acceptable (p =", round(pval, 3), ")\n")
  }
} else {
  cat("⚠️ Résultat non interprétable : interaction non estimée.\n")
}

# 📈 5. Visualisation des tendances par groupe (Chicago vs autres)
plot_data_ship <- df_pre_ship %>%
  group_by(MONTH, treated_group) %>%
  summarise(mean_shipments = mean(SHIPMENTS, na.rm = TRUE), .groups = "drop")

ggplot(plot_data_ship, aes(x = MONTH, y = mean_shipments, color = factor(treated_group))) +
  geom_line(size = 1) +
  labs(
    x = "Date", y = "Shipments", color = "Groupe traité",
   
  ) +
  scale_color_manual(values = c("0" = "grey40", "1" = "steelblue"),
                     labels = c("0" = "Autres villes", "1" = "Chicago")) +
  theme_minimal() +
  theme(legend.position = "bottom")

```


## TWSE
```{r}
# 🧪 Fonction d’estimation TWFE (DiD) avec erreurs robustes
run_did <- function(outcome_name) {
  data <- df_clean %>% filter(!is.na(.data[[outcome_name]]))
  panel <- pdata.frame(data, index = c("INDIVIDU", "MONTH"))

  model <- plm(as.formula(paste(outcome_name, "~ Treat_Post")),
               data = panel,
               effect = "twoways", model = "within", na.action = na.omit)

  se <- coeftest(model, vcovSCC(model, type = "HC0"))["Treat_Post", "Std. Error"]
  est <- coef(model)["Treat_Post"]
  tval <- est / se
  pval <- 2 * pt(abs(tval), df = model$df.residual, lower.tail = FALSE)
  stars <- ifelse(pval < 0.001, "***", ifelse(pval < 0.01, "**",
                  ifelse(pval < 0.05, "*", "")))

  N <- length(unique(data$INDIVIDU))
  N1 <- length(unique(data$INDIVIDU[data$TREATMENT == 1]))
  N0 <- length(unique(data$INDIVIDU[data$TREATMENT == 0]))
  T <- length(unique(data$MONTH))
  T1 <- length(unique(data$MONTH[data$POST == 1]))
  T0 <- length(unique(data$MONTH[data$POST == 0]))
  NT <- nobs(model)

  return(tibble(
    Outcome = outcome_name,
    Coef = round(est, 3),
    SE = paste0(format(round(se, 3), nsmall = 3), stars),
    N = N, N0 = N0, N1 = N1,
    T = T, T0 = T0, T1 = T1,
    NT = NT
  ))
}

# 🧾 Exécution sur RECEIPTS et SHIPMENTS (nettoyés)
results_novation_clean <- bind_rows(
  run_did("RECEIPTS"),
  run_did("SHIPMENTS")
)

# 🖥️ Affichage des résultats
print(results_novation_clean)

```



## Estimation SDiD pour Receipt

```{r}
library(synthdid)
library(dplyr)

# 📄 Préparer les données panel pour RECEIPTS (base originale car pas d'outliers)
panel_receipts <- df %>%
  dplyr::select(INDIVIDU, MONTH, RECEIPTS, TREATMENT) %>%
  filter(!is.na(RECEIPTS)) %>%
  arrange(INDIVIDU, MONTH)

# ⚖️ Identifier les unités avec données complètes
nb_periods <- length(unique(panel_receipts$MONTH))

valid_units <- panel_receipts %>%
  group_by(INDIVIDU) %>%
  summarise(n_obs = n()) %>%
  filter(n_obs == nb_periods) %>%
  pull(INDIVIDU)

# 🧼 Garder panel équilibré
panel_receipts_balanced <- panel_receipts %>%
  filter(INDIVIDU %in% valid_units)

# 🧪 Matrice synthdid
Ymat_receipts <- panel.matrices(as.data.frame(panel_receipts_balanced),
                                unit = 1, time = 2, outcome = 3, treatment = 4)

# 📈 Estimation SDiD
tau_sdid_receipts <- synthdid_estimate(Ymat_receipts$Y, Ymat_receipts$N0, Ymat_receipts$T0)

# 📝 Résumé
summary(tau_sdid_receipts)
plot(tau_sdid_receipts)

# 🎯 IC placebo
se_rec <- sqrt(vcov(tau_sdid_receipts, method = "placebo"))

sprintf("Point estimate: %1.2f", tau_sdid_receipts)
sprintf("95%% CI: (%1.2f, %1.2f)", tau_sdid_receipts - 1.96 * se_rec, tau_sdid_receipts + 1.96 * se_rec)


```






## Estimation SDiD pour Shipment

```{r}


# 📄 Préparer les données panel
panel_shipments <- df_clean %>%
  dplyr::select(INDIVIDU, MONTH, SHIPMENTS, TREATMENT) %>%
  filter(!is.na(SHIPMENTS)) %>%
  arrange(INDIVIDU, MONTH)

# ⚖️ Créer un panel équilibré : unités avec données à chaque période
nb_periods_ship <- length(unique(panel_shipments$MONTH))

valid_units_ship <- panel_shipments %>%
  group_by(INDIVIDU) %>%
  summarise(n_obs = n()) %>%
  filter(n_obs == nb_periods_ship) %>%
  pull(INDIVIDU)

# 🔁 Panel équilibré uniquement
panel_shipments_balanced <- panel_shipments %>%
  filter(INDIVIDU %in% valid_units_ship)

# 🧪 Construire la matrice synthdid
Ymat_shipments <- panel.matrices(as.data.frame(panel_shipments_balanced),
                                 unit = 1, time = 2, outcome = 3, treatment = 4)

# 📈 Estimation SDiD
tau_sdid_ship <- synthdid_estimate(Ymat_shipments$Y, Ymat_shipments$N0, Ymat_shipments$T0)

# 📝 Résumé
summary(tau_sdid_ship)

# 📊 Visualisation
plot(tau_sdid_ship)

# 🎯 Intervalle de confiance (placebo)
se_ship <- sqrt(vcov(tau_sdid_ship, method = "placebo"))
sprintf("Point estimate: %1.2f", tau_sdid_ship)
sprintf("95%% CI: (%1.2f, %1.2f)", tau_sdid_ship - 1.96 * se_ship, tau_sdid_ship + 1.96 * se_ship)

```







# OPEN INTEREST

```{r}
# 📦 Chargement des packages nécessaires
library(readxl)
library(dplyr)
library(ggplot2)
library(broom)

# 📁 Charger les données
oc_data <- read_excel("open_commitment_1920s.xlsx", sheet = "OC3")

# 🧼 Nettoyage et construction de la date
oc_data <- oc_data %>%
  mutate(
    Date = as.Date(paste(Year, Month, Day, sep = "-")),
    Treatment = ifelse(City == "Chicago", 1, 0)
  ) %>%
  filter(!is.na(Open_Commitment))  # garde seulement les lignes valides
```

## Vérification des tendances parallèles 

```{r}
# 📆 Données pré-traitement uniquement
oc_pre <- oc_data %>%
  filter(Date < as.Date("1926-02-01")) %>%
  mutate(time_to_treat = as.numeric(Date - as.Date("1925-01-01")))

# ✅ Vérification de la distribution des groupes
print(table(oc_pre$City))
print(table(oc_pre$Treatment))

# 📊 Régression pour tester les tendances parallèles
model_parallel <- lm(Open_Commitment ~ time_to_treat + Treatment + time_to_treat*Treatment, data = oc_pre)
result <- tidy(model_parallel) %>% filter(term == "time_to_treat:Treatment")
print(result)

# 🔍 Interprétation simple
if (nrow(result) > 0) {
  pval <- result$p.value
  cat("\n--- Interprétation ---\n")
  if (pval < 0.05) {
    cat("⚠️ Tendance non parallèle détectée (p =", round(pval, 3), ")\n")
  } else {
    cat("✅ Hypothèse de tendances parallèles acceptable (p =", round(pval, 3), ")\n")
  }
}

# 📈 Visualisation des tendances pré-traitement par ville
plot_data <- oc_pre %>%
  group_by(Date, City) %>%
  summarise(mean_oc = mean(Open_Commitment, na.rm = TRUE), .groups = "drop")

ggplot(plot_data, aes(x = Date, y = mean_oc, color = City)) +
  geom_line(size = 1) +
  labs(
       x = "Date", y = "Open Commitments") +
  theme_minimal() +
  theme(legend.position = "bottom")

```



## Points atypiques
```{r}
# 📦 Packages pour détection de valeurs atypiques
library(EnvStats)

# Appliquer le test de Rosner sur Open_Commitment
rosner_result <- rosnerTest(oc_data$Open_Commitment, k = 10, alpha = 0.05)

# Résultat du test
print(rosner_result)

```

```{r}
# Extraire les numéros d'observations à exclure
outliers_index <- rosner_result$all.stats %>%
  filter(Outlier == TRUE) %>%
  pull(Obs.Num)

# Exclure ces observations de la base
oc_data_clean <- oc_data[-outliers_index, ]

```



## Statistiques descriptives 
```{r}
# Statistiques descriptives globales sur les engagements ouverts
summary_stats <- oc_data_clean %>%
  summarise(
    N = n(),
    Moyenne = mean(Open_Commitment, na.rm = TRUE),
    Médiane = median(Open_Commitment, na.rm = TRUE),
    Écart_type = sd(Open_Commitment, na.rm = TRUE),
    Min = min(Open_Commitment, na.rm = TRUE),
    Max = max(Open_Commitment, na.rm = TRUE)
  )

print(summary_stats)

```


## Modèle DID pour calculer les open interest 

```{r}
# 🔁 Ajouter les variables POST et Treat_Post
oc_data_clean <- oc_data_clean %>%
  mutate(
    POST = ifelse(Date >= as.Date("1926-02-01"), 1, 0),
    Treat_Post = Treatment * POST
  )

# 📐 Créer le panel propre
oc_panel_clean <- pdata.frame(oc_data_clean, index = c("Indiv", "Date"))

# 📊 Régression DiD avec effets fixes (Driscoll-Kraay robust)
did_model_clean <- plm(Open_Commitment ~ Treat_Post,
                       data = oc_panel_clean,
                       model = "within", effect = "twoways")

did_result_clean <- coeftest(did_model_clean, vcov = vcovSCC(did_model_clean, type = "HC0"))

# 🧾 Résumé formaté
summary_did_clean <- tidy(did_result_clean) %>%
  filter(term == "Treat_Post") %>%
  mutate(
    signif = case_when(
      p.value < 0.001 ~ "***",
      p.value < 0.01  ~ "**",
      p.value < 0.05  ~ "*",
      p.value < 0.1   ~ ".",
      TRUE            ~ ""
    )
  )

print(summary_did_clean)

```

