---
title: "Memoire"
format: html
editor: visual
---
# Chargement des librairies nécessaires pour l'analyse
```{r setup, include=FALSE}
# Chargement des librairies (comme dans ton script)
library(tibble)
library(plm)
library(lmtest)
library(ggplot2)
library(haven)
library("writexl")
library(readxl)
library(zoo)
library(lubridate)
library(clubSandwich)
library(DIDmultiplegt)
library(synthdid)
library(ggallin)
library(ggthemes)
library(ggridges)
library(GGally)
library(ggeffects)
library(effects)
library(gtsummary)
library(stats)
library(ggcorrplot)
library(ggTimeSeries)
library(car)
library(plotly)
library(tidyr)
library(tidyverse)
library(conflicted)
library(elo)
library(forecast)
library(nortsTest)
library(strucchange)
library(bsts)
library(Hmisc)
library(stargazer)
library(performance)
library(Kendall)
library(naniar)
library(scales)
library(mgcv)
library(e1071)
library(dplyr)
library(roll)
library(EnvCpt)
library(viridis)
library(ineq)
library(gglorenz)
library(gridExtra)
library(changepoint)
```

# Fonction utilitaire pour transformer année/mois/jour en objet Date
```{r date-fn}
toDate <- function(year, month, day) {
  ISOdate(year, month, day)
}
```



# Import et nettoyage de la feuille 'panel7' (calcul des variables traitement, post, interaction)
```{r import-clean}
a1 <- read_excel("daily_futures_prices_1920s.xlsx", sheet = "panel7")
a1$Date <- as.Date(toDate(a1$Year, a1$Month, a1$Day))
a1$Treatment <- ifelse(grepl("CHI", a1$Indiv), 1, 0)
a1$Post <- ifelse(a1$Date >= as.Date("1926-02-01"), 1, 0)
a1$Treat_Post <- a1$Treatment * a1$Post
a1 <- pdata.frame(a1, index = c("Indiv", "Date"))
a1$Date <- as.Date(as.character(a1$Date))  # Correction type date
pdim(a1)
```


# GraphiUE DE CHAQUE MATIÈRES PREmière et volatilités

## MAY
### Filtrage des contrats échéance MAY (blé et maïs)
```{r filter-mai}
contracts_mai <- a1[grepl("MAY", a1$Indiv), ]
contracts_mai_wheat <- contracts_mai[grepl("WHEAT", contracts_mai$Indiv), ]
contracts_mai_corn <- contracts_mai[grepl("CORN", contracts_mai$Indiv), ]
```

### Visualisation des prix de clôture - échéance MAY - WHEAT
```{r graph-mai-wheat}
ggplot(subset(contracts_mai_wheat, !is.na(Close)), aes(x = Date, y = Close, color = Indiv)) +
  geom_line(linewidth = 1) +
  labs(title = "Prix à terme du blé - Contrats échéance MAY (tous marchés)",
       x = "Date", y = "Prix de clôture") +
  geom_vline(xintercept = as.Date("1926-02-01"), linetype = "dashed") +
  scale_x_date(date_breaks = "1 week", date_labels = "%b %d") +
  theme_minimal()
```

### Visualisation des prix de clôture - échéance MAY - CORN
```{r graph-mai-corn}
ggplot(subset(contracts_mai_corn, !is.na(Close)), aes(x = Date, y = Close, color = Indiv)) +
  geom_line(linewidth = 1) +
  labs(title = "Prix à terme du maïs - Contrats échéance MAY (tous marchés)",
       x = "Date", y = "Prix de clôture") +
  geom_vline(xintercept = as.Date("1926-02-01"), linetype = "dashed") +
  scale_x_date(date_breaks = "1 week", date_labels = "%b %d") +
  theme_minimal()
```


### Calcul de la volatilité simple par contrat - MAY
```{r volatility-mai}
library(dplyr)
vol_ma <- contracts_mai %>%
  group_by(Indiv) %>%
  summarise(volatilite = sd(Close, na.rm = TRUE))
print(vol_ma)
```

## JUNE
### Filtrage des contrats échéance JULY (blé et maïs)
```{r filter-july}
contracts_july <- a1[grepl("JULY", a1$Indiv), ]
contracts_july_wheat <- contracts_july[grepl("WHEAT", contracts_july$Indiv), ]
contracts_july_corn <- contracts_july[grepl("CORN", contracts_july$Indiv), ]
```

### Visualisation des prix de clôture - échéance JULY - WHEAT
```{r graph-july-wheat}
ggplot(subset(contracts_july_wheat, !is.na(Close)), aes(x = Date, y = Close, color = Indiv)) +
  geom_line(linewidth = 1) +
  labs(title = "Prix à terme du blé - Contrats échéance JULY (tous marchés)",
       x = "Date", y = "Prix de clôture") +
  geom_vline(xintercept = as.Date("1926-02-01"), linetype = "dashed") +
  scale_x_date(date_breaks = "1 week", date_labels = "%b %d") +
  theme_minimal()
```

### Visualisation des prix de clôture - échéance JULY - CORN
```{r graph-july-corn}
ggplot(subset(contracts_july_corn, !is.na(Close)), aes(x = Date, y = Close, color = Indiv)) +
  geom_line(linewidth = 1) +
  labs(title = "Prix à terme du maïs - Contrats échéance JULY (tous marchés)",
       x = "Date", y = "Prix de clôture") +
  geom_vline(xintercept = as.Date("1926-02-01"), linetype = "dashed") +
  scale_x_date(date_breaks = "1 week", date_labels = "%b %d") +
  theme_minimal()
```

### Calcul de la volatilité simple par contrat - JULY
```{r volatility-july}
vol_july <- contracts_july %>%
  group_by(Indiv) %>%
  summarise(volatilite = sd(Close, na.rm = TRUE))
print(vol_july)
```

## SEPTEMBER
### Filtrage des contrats échéance SEPTEMBER (blé et maïs)
```{r filter-september}
contracts_sep <- a1[grepl("SEPTEMBER", a1$Indiv), ]
contracts_sep_wheat <- contracts_sep[grepl("WHEAT", contracts_sep$Indiv), ]
contracts_sep_corn <- contracts_sep[grepl("CORN", contracts_sep$Indiv), ]
```

### Visualisation des prix de clôture - échéance SEPTEMBER - WHEAT
```{r graph-sep-wheat}
ggplot(subset(contracts_sep_wheat, !is.na(Close)), aes(x = Date, y = Close, color = Indiv)) +
  geom_line(linewidth = 1) +
  labs(title = "Prix à terme du blé - Contrats échéance SEPTEMBER (tous marchés)",
       x = "Date", y = "Prix de clôture") +
  geom_vline(xintercept = as.Date("1926-02-01"), linetype = "dashed") +
  scale_x_date(date_breaks = "1 week", date_labels = "%b %d") +
  theme_minimal()
```

### Visualisation des prix de clôture - échéance SEPTEMBER - CORN
```{r graph-sep-corn}
ggplot(subset(contracts_sep_corn, !is.na(Close)), aes(x = Date, y = Close, color = Indiv)) +
  geom_line(linewidth = 1) +
  labs(title = "Prix à terme du maïs - Contrats échéance SEPTEMBER (tous marchés)",
       x = "Date", y = "Prix de clôture") +
  geom_vline(xintercept = as.Date("1926-02-01"), linetype = "dashed") +
  scale_x_date(date_breaks = "1 week", date_labels = "%b %d") +
  theme_minimal()
```

### Calcul de la volatilité simple par contrat - SEPTEMBER
```{r volatility-september}
vol_sep <- contracts_sep %>%
  group_by(Indiv) %>%
  summarise(volatilite = sd(Close, na.rm = TRUE))
print(vol_sep)
```



--------


# Régression Difference-in-Differences (DiD) sur le prix de clôture
```{r did-close}
did1 <- plm(Close ~ Treat_Post, data = a1_sub, effect = "twoways", model = "within", na.action = na.omit)
summary(did1)
```

# Calcul de la volatilité glissante (écart-type sur une fenêtre de 15 jours)
```{r rolling-volatility}
a1_sub$rolling_sd <- rollapply(a1_sub$Close, width = 15, FUN = sd, align = "right", fill = NA, na.rm = TRUE)
```

# Graphique de la volatilité glissante des prix autour de la date de novation
```{r graph-volatility}
subset(a1_sub, !is.na(rolling_sd)) %>%
  ggplot(aes(x = Date, y = rolling_sd, group = Indiv)) + 
  geom_line(aes(color = Indiv), linewidth = 1) +
  labs(title = "Volatilité glissante (15 jours)", x = "Date", y = "Écart-type") +
  geom_vline(xintercept = as.Date("1926-02-01"), linetype = "dashed")
```

# Régression DiD sur la volatilité glissante
```{r did-volatility}
did2 <- plm(rolling_sd ~ Treat_Post, data = a1_sub, effect = "twoways", model = "within", na.action = na.omit)
summary(did2)
```

# Préparation des matrices pour estimation Synthetic DiD (SDID) sur les prix
```{r synthdid-setup}
setup <- panel.matrices(as.data.frame(as_tibble(a1_sub)), unit = 1, time = 2, outcome = 7, treatment = 6)
tau.sdid <- synthdid_estimate(setup$Y, setup$N0, setup$T0)
summary(tau.sdid)
```

# Visualisation du résultat de l'estimation SDID
```{r synthdid-plot}
plot(tau.sdid)
```

# Calcul de l'intervalle de confiance autour de l'estimateur SDID
```{r synthdid-ci}
se <- sqrt(vcov(tau.sdid, method = 'placebo'))
sprintf("Point estimate: %1.2f", tau.sdid)
sprintf("95%% CI: (%1.2f, %1.2f)", tau.sdid - 1.96 * se, tau.sdid + 1.96 * se)
```
